# 课题经费算收入还是政府补助？

提问人：joeket 时间：2020-04-15 08:05:12
各位大佬，遇到一个问题请教一下。审计遇到一家企业有一笔军委拨付的研究经费，签的是课题合同，课题已经验收了，企业吧这笔收入作为政府补助计入其他收益。课题成果是归企业所有的，该课题应该是一个纵向课题的子课题，经费是按预算走的，结课后结余款要上缴。签字老师觉得这应该是算委托开发，要算收入，但是企业方坚持这个是类似高校课题的经费，应该算补助。而且按他们其他公司的审计结果来看也是按补助算的。因为我对高校课题方面不是很懂，想问一下一般的高校课题经费是按补助算的么？是否签订合同会不会对这个认定有影响？这种情况是按收入算还是按补助算？

回答人：chenyiwei
可参考《瑞华研究 2010 ～ 2019 汇编》中的以下问题解答中的思路进行分析：
1 、问题1-2-1（研究开发支出资本化／费用化判断的一般分析思路）（关注其中的“误区 3 ：混淆“企业内部研究开发项目”和“基于客户合同的受托研究开发项目”的界限”）
2 、问题1-2-4（外包的开发活动的相关支出的资本化问题）
3 、问题1-2-5（关于委托开发的技术能否资本化的问题）
4 、问题2-2-22（公司通过不同方式取得科研专项经费会计处理问题）
5 、问题2-2-30（政府补助与营业收入的区分5——承接科技部科技示范工程收到政府拨款的处理）
6 、问题2-2-31（政府补助与营业收入的区分6——企业承接课题获取政府拨付经费的处理）
就本案例而言，应重点关注以下问题：
1 、研发过程中相关技术风险和经济性风险的分担情况；
2 、研发成果使用的主导权，以及通过对研发成果的使用、转让、对外投资、授予许可等方式获取的经济利益在甲乙双方之间的分享方式；
3 、甲方拨付的款项是否足以涵盖乙方为该项目实际需发生的研发支出；
4 、对乙方而言，预计承接该研发项目主要获得的经济利益是甲方拨付的款项，还是后续研发成功后自主使用研发成果获取的经济利益。